【裁判字號】    98,訴,1228
【裁判日期】    980930
【裁判案由】    違反毒品危害防制條例
【裁判全文】
臺灣臺南地方法院刑事判決              98年度訴字第1228號
公  訴  人  臺灣臺南地方法院檢察署檢察官
被      告  甲○○
                    （現於臺灣高雄第二監獄執行中）
上列被告因違反毒品危害防制條例案件，經檢察官提起公訴（九
十八年度毒偵字第一六四六號），被告於本院準備程序進行中，
就被訴事實為有罪之陳述，經本院合議庭裁定由受命法官獨任進
行簡式審判程序，判決如下：
    主  文
甲○○施用第一級毒品，累犯，處有期徒刑玖月。扣案第一級毒
品海洛因壹包（含袋重零點貳公克）沒收銷燬。
    事實及理由
壹、程序事項
  一、查被告甲○○所犯係死刑、無期徒刑、最輕本刑為三年以
      上有期徒刑以外之罪，其於準備程序中就被訴事實為有罪
      之陳述，經法官告知簡式審判程序之旨，並聽取公訴人及
      被告之意見後，由本院合議庭裁定由受命法官獨任進行簡
      式審判程序，合先敘明。
  二、次按適用簡式審判程序之有罪判決書之製作，準用第四百
      五十四條之規定，刑事訴訟法第三百十條之二定有明文。
      本件經合議庭裁定由受命法官獨任進行簡式審判程序，爰
      依照前開法律規定，準用刑事訴訟法第四百五十四條為判
      決書之製作，先予敘明。
貳、實體事項
  一、本件犯罪事實、證據及應適用之法條除引用檢察官起訴書
      之記載（如附件）外，就證據部分補充如下：
  （一）有證人即與被告一同施用毒品之許明華於警詢中證述甚
        詳（見警卷第一頁至第五頁調查筆錄），此外，並有臺
        南市警察局第六分局搜索、扣押筆錄、扣押物品目錄表
        、刑案現場照片二幀及被告涉嫌毒品案送驗尿液及年籍
        對照表等資料在卷可稽。
  （二）被告甲○○於本院準備程序訊問及審理之自白（見本院
        九十八年九月二十九日準備程序筆錄及同日審判筆錄參
        照）。
  （三）被告甲○○前於八十七年間即因施用毒品違反毒品危害
        防制條例案件，經本院以八十七年毒聲字第八七二號裁
        定令入勒戒處所觀察勒戒，並因認有繼續施用毒品傾向
        ，由本院以八十七年度毒聲字第一一八六號裁定令入戒
        治處所施以強制戒治一年，經戒治滿三月，其成效經評
        定為合格，本院復以八八年毒聲字第一五四四號裁定停
        止戒治，所餘戒治期間付保護管束，經保護管束期滿，
        未經撤銷，由經臺灣臺南地方法院檢察署檢察官以八八
        年戒毒偵字第一二二號為不起訴處分確定，復於九十六
        年間仍施用毒品違反上開條例案件，經本院以九十六年
        毒聲字第二八七號裁定令入勒戒處所觀察勒戒，因認有
        繼續施用毒品傾向，復以九十六年毒聲字第五七三號裁
        定令入戒治處所施以強制戒治，強制戒治期滿，由同前
        開檢察署檢察官以九十七年戒毒偵字第一二七號為不起
        訴處分，再於九十八年間仍因施用毒品，違反上開條例
        案件，經本院以九十八年訴字第三九四號判決應執行有
        期徒刑一年，經上訴臺灣高等法院臺南分院，於九十八
        年六月二十一日以九十八年上訴字第五五一號判決上訴
        駁回確定，現在監執行中等情，有臺灣高等法院被告前
        案紀錄表一份在卷可憑，則被告經多次觀察勒戒、強制
        戒治執行完畢釋放後，五年內再犯本案毒品危害防制條
        例第十條之罪，應依法追訴、審判。本案事證明確，被
        告犯行洵堪認定。
  二、查海洛因依其成癮性、濫用性及對社會危害性之程度，已
      為毒品危害防制條例第二條第二項第一款列為第一級毒品
      。核被告甲○○所為，係犯毒品危害防制條例第十條第一
      項施用第一級毒品罪。其施用時非法持有第一級毒品海洛
      因之低度行為，為其施用之高度行為所吸收，不另論罪。
      再被告有如起訴書犯罪事實欄所述之前案科刑及執行完畢
      之紀錄，有卷附臺灣高等法院被告前案紀錄表可稽，其受
      有期徒刑之執行完畢，五年以內故意再犯本件有期徒刑以
      上之罪，依刑法第四十七條第一項規定為累犯，應依法加
      重其刑。爰審酌被告前因施用毒品經送觀察勒戒、強制戒
      治治療程序及經判處徒刑後，又再施用毒品，顯未認清毒
      品戕害身心之惡，不思戒絕革除惡習，仍為本案犯行，其
      意志力薄弱，迄未能戒除毒癮，惟兼衡被告施用毒品犯行
      ，性質上屬對自我身心健康之自戕行為，及對於社會秩序
      隱藏有不良影響，另犯後坦承犯行之態度等一切情狀，量
      處如主文所示之刑。
  三、扣案白色粉末一包（含袋重零點二公克），經警方以聯華
      生技公司製造之多合一毒品原物測試組進行初步檢驗結果
      確呈有嗎啡、海洛因陽性反應，有臺南市警察局第六分局
      查獲毒品危害防制條例案毒品初步檢驗報告單一紙在卷可
      按，即為第一級毒品海洛因，為違禁物，應依毒品危害防
      制條例第十八條第一項前段規定沒收銷燬之。
據上論斷，應依刑事訴訟法第二百九十九條第一項前段、第二百
七十三條之一第一項、第三百十條之二、第四百五十四條，毒品
危害防制條例第十條第一項、第十八條第一項前段，刑法第十一
條前段、第四十七條第一項，判決如主文。
本案經檢察官黃信勇到庭執行職務。
中    華    民    國    98    年    9     月    30    日
                  刑事第四庭  法  官  程克琳
以上正本證明與原本無異。
如不服本判決應於收受本判決後10日內向本院提出上訴書狀，並
應敘述具體理由。如未敘述上訴理由者，應於上訴期間屆滿後20
日內向本院補提理由書狀（均須按他造當事人之人數附繕本）「
切勿逕送上級法院」。
                              書記官  曾美滋
中    華    民    國    98    年    9     月    30    日
附錄本案論罪科刑法條
毒品危害防制條例第10條：
施用第一級毒品者，處 6 月以上 5 年以下有期徒刑。
施用第二級毒品者，處 3 年以下有期徒刑。


司法院資訊處製作；財團法人民間司法改革基金會備份。
